【裁判字號】    96,訴,883
【裁判日期】    970107
【裁判案由】    竊盜等
【裁判全文】
臺灣新竹地方法院刑事判決               96年度訴字第883號
    公  訴  人  臺灣新竹地方法院檢察署檢察官
    被      告  乙○○
                          號
                        （現因另案在臺灣新竹監獄執行中）
上列被告因搶奪等案件，經檢察官提起公訴（96年度偵字第3747
號），本院依簡式審判程序判決如下：
    主  文
乙○○攜帶兇器竊盜，累犯，處有期徒刑柒月，扣案之機車鑰匙
貳支、十字起子壹支，均沒收。又攜帶兇器竊盜，累犯，處有期
徒刑柒月，扣案之機車鑰匙貳支、十字起子壹支，均沒收。又意
圖為自己不法之所有，而搶奪他人之動產，累犯，處有期徒刑柒
月。又偽造署押，足以生損害於公眾及他人，累犯，處有期徒刑
肆月，如附表所示偽造之「范聖偉」署押均沒收。應執行有期徒
刑壹年捌月，扣案之機車鑰匙貳支、十字起子壹支；及如附表所
示偽造之「范聖偉」署押，均沒收。
    事  實
一、乙○○前於民國91年間，因竊盜、贓物等案件，經本院於91
    年11月4日以91年度易字第520號判處應執行有期徒刑10月、
    緩刑3年確定，嗣經撤銷緩刑宣告，並於94年4月30日縮刑期
    滿執行完畢。
二、乙○○於96年6月14日下午2時許，在新竹縣關西鎮○○路上
    ，見甲○○所有、停放該處之車號2U-2479號自小客車無人
    看管之際，意圖為自己不法之所有，先以自備之鑰匙打開車
    門，再以客觀上足供兇器使用之十字起子撬開方向盤下方之
    電源鎖外殼，再以自備鑰匙開啟電源鎖發動引擎竊取該車，
    得手後，駛離現場，前往新竹縣關西鎮某檳榔攤搭載綽號「
    麗麗」之年籍不詳女子，再駛往新竹縣新豐鄉找尋友人。
三、乙○○於同日即96年6月14日下午6時許，途經新竹縣湖口交
    流道附近之中華路，先將竊得之上開車號2U-2479號自小客
    車棄置路旁後，旋在新竹縣湖口鄉○○○路與工業一路口，
    另意圖為自己不法之所有，以前開相同手法，竊取丙○○所
    有、停放該處之車號MI-2230號自小客車1部，得手後，欲駕
    駛該車返回新竹縣關西鎮住處。
四、乙○○於同日即96年6月14日晚上7時15分許，駕駛竊得之車
    號MI-2230號自小客車行經湖口鄉○○路時，適為丙○○之
    友人曾斯聖發現後通知丙○○，丙○○隨即報警前往追捕。
    乙○○見警察前來，竟意圖為自己不法之所有，於同日晚上
    7時40分許，在新竹縣湖口鄉○○路2號前，見丁○○所有之
    車號MXK-063號機車未熄火停放路邊，趁丁○○不及防備，
    逕自坐上機車騎乘離去而搶奪之，丁○○驚覺而緊拉機車，
    因乙○○急速加油逃逸，致丁○○被迫放手，並因而受有左
    拇指關節撕裂傷之傷害（未據告訴）。嗣經警隨後追緝，旋
    於同日晚上8時許，在湖口鄉○○路26號前將乙○○逮捕到
    案，並扣得乙○○所有供竊車所用之機車鑰匙2支、十字起
    子1支；另扣得活動扳手4支、鉗子2把照明電筒2支。至上開
    車號MI-2230號之自小客車，則為「麗麗」趁亂駕駛往新竹
    縣湖口鄉○○○路方向逃逸，並將該車棄置於新竹縣關西鎮
    關西公車站前停車場。
五、乙○○為警查獲上開竊盜、搶奪案件，且另案遭通緝中，其
    為逃避刑責，另行起意並基於冒用其兄「范聖偉」名義應訊
    之單一犯意，於附表編號1至6所示時間，在新竹縣警察局竹
    北分局新工派出所內，接續在附表編號1至6所示之筆錄、文
    件上，偽造「范聖偉」之簽名及按捺己有之指印偽造為范聖
    偉之指印（偽造簽名、指印枚數，均詳如附表編號1至6所示
    ）。又乙○○於隨案移送臺灣新竹地方法院檢察署接受偵訊
    時，乙○○承前冒用「范聖偉」名義之單一犯意，接續於附
    表編號7、8所示時間，在臺灣新竹地方法院檢察署內，在附
    表編號7、8所示之筆錄、文件上，偽造「范聖偉」之簽名及
    按捺己有之指印偽造為范聖偉之指印（偽造簽名、指印枚數
    ，均詳如附表編號7、8所示），足以生損害於范聖偉及檢警
    機關偵查追訴犯罪對象之正確性。嗣經檢察官傳喚范聖偉本
    人到庭，查獲乙○○上開偽造文書之情。
六、案經新竹縣警察局竹北分局報告臺灣新竹地方法院檢察署檢
    察官偵查起訴。
    理  由
甲、程序部分
    本件被告乙○○所犯竊盜、搶奪、偽造署押等罪，係非死刑
    、無期徒刑、最輕本刑為3年以上有期徒刑之罪，被告於本
    院準備程序進行中，就被訴事實為有罪之陳述，經本院合議
    庭認合於刑事訴訟法第273條之1第1項之規定，裁定進行簡
    式審判程序。
乙、實體部分
一、訊據被告乙○○對於事實二、三、四、五所載之犯罪事實，
    於本院準備程序、審理中均自白認罪，並經被害人丙○○於
    警詢、偵訊中指述自小客車遭竊情節在卷可查（見96偵3747
    ：第8至9、19至21、20至23、65頁），核與證人曾斯聖於警
    詢中證述情節大致相符（見96偵3747：第27至29頁），復經
    被害人王美豔於警詢中指述自小客車遭竊情節在卷可查（見
    96偵3747：第17至18頁），且經被害人丁○○於警詢、偵訊
    中指述機車遭搶奪之情節在卷可憑（見96偵3747：第24至26
    、65頁），另經被害人范聖偉於偵訊中否認附表編號1至8所
    示文件、筆錄為其簽名、按捺指印等語在卷可參（見96偵37
    47：第64至65頁）。再有贓物領據（保管）單1紙、贓物認
    領保管單2紙、現場查獲照片共13幀（見96偵3747：第30至
    32、35至41頁）、及附表編號1至8所示之文件、筆錄附卷可
    稽。此外，有被告所有供竊車所用之機車鑰匙2支、十字起
    子1支扣案可資佐證。是認被告上開自白內容應與事實相符
    ，從而，本件事證已臻明確，被告竊盜、搶奪、偽造署押等
    犯行，均堪予認定，自應依法予以論罪科刑。
二、論罪科刑
（一）被告為事實二、三所載行為時，持用長約10公分之十字起
      子1支，為鐵製品，業據本院當庭勘驗屬實，並記明筆錄
      在卷可憑（見本院卷95年12月24日審理筆錄第5頁），客
      觀上足以對人之生命、身體安全構成威脅且具有危險性，
      應屬兇器，均核犯刑法第321條第1項第3款之攜帶兇器竊
      盜罪。
（二）核被告為事實四所載行為，係犯刑法第325條第1項之搶奪
      罪。
（三）核被告乙○○為事實五部分，係犯刑法第217條第1項之偽
      造署押罪。被告基於同一犯意，接續在附表編號1至8所示
      筆錄、文件上，偽造「范聖偉」之簽名及按捺己有之指印
      偽造為范聖偉之指印，為接續犯。公訴意旨雖僅就附表編
      號1至7部分提起公訴，而被告為附表編號8之犯行雖未據
      公訴人提起公訴，惟被告此部分行為，與經提起公訴之部
      分，有接續犯之單純一罪之關係，已如前述，本院自應併
      予審酌，附此敘明。
（四）被告所犯所犯上開4罪，犯意各別，行為互殊，且犯罪構
      成要件不同，應予分論併罰。
（五）被告有事實一所載之前案紀錄，並於94年4月30日縮刑期
      滿執行完畢等情，有臺灣高等法院被告前案紀錄表、在監
      在押全國紀錄表附卷可佐，被告前受有期徒刑之執行完畢
      後，其於5年以內故意再犯本件有期徒刑以上之4罪，皆為
      累犯，應依刑法第47條第1項之規定，分別加重其刑。
（六）爰審酌被告正值青年，當力圖向上，猶思不勞而獲，竟先
      後2次竊取、1次搶奪他人財物供己所用，致被害人遭受財
      產上損害，應予責難。又被告為警查獲後，竟為逃避法律
      制裁而冒用胞兄范聖偉名義應訊，先後在附表編號1至8之
      筆錄、文件上偽造「范聖偉」簽名及按捺指印，企圖影響
      檢警機關偵查追訴犯罪正確對象，兼衡其犯後坦承犯行，
      態度尚稱良好等一切情狀，量處如主文所示之刑，並定其
      應執行之刑。
三、沒收
（一）如附表編號1至8所示偽造之「范聖偉」署押，依刑法第21
      9條之規定，不問屬於犯人與否，均宣告沒收之。
（二）扣案之機車鑰匙2支、十字起子1支，均為被告所有、供其
      竊取2部自小客車所用之物，業據被告於本院審理中供承
      無訛，依刑法第第38條第1項第2款之規定，併予宣告沒收
      。
（三）另扣案之活動扳手4支、鉗子2把、照明電筒2支，均據被
      告否認為犯罪所用之物，自不併予宣告沒收，附此敘明。
六、據上論斷，應依刑事訴訟法第273條之1第1項、第299條第1
    項前段，刑法321條第1項第3款、第325條第1項、第217條第
    1項、第219條、第47條第1項、第51條第5款、第38條第1項
    第2款，判決如主文。
本案經檢察官張凱絜到庭執行職務。
中    華    民    國    97    年    1     月    7     日
                            刑事第三庭法  官    黃美文
以上正本證明與原本無異。
如不服本判決應於收受本判決後10日內向本院提出上訴書狀，其
未敘述上訴理由者，並得於提起上訴後10日內向本院補提理由書
狀 (均須按他造當事人之人數附繕本)「切勿逕送上級法院」。
中    華    民    國    97    年    1     月    7     日
                                      書記官    陳怡芳
附錄本案論罪科刑所適用法條全文：
刑法第320條第1項：
意圖為自己或第三人不法之所有，而竊取他人之動產者，為竊盜
罪，處 5 年以下有期徒刑、拘役或 5 百元以下罰金。
刑法第325條第1項：
意圖為自己或第三人不法之所有，而搶奪他人之動產者，處6月
以上5年以下有期徒刑。
刑法第217條第1項：
偽造印章、印文或署押，足以生損害於公眾或他人者，處3年以
下有期徒刑。
附表：
┌──┬───────────────────┬────────────┐
│編號│     偽   造   所   在   位   置      │   偽  造  之  態  樣   │
├──┼───────────────────┼────────────┤
│1   │96年6月14日21時35分許在新竹縣警察局竹 │偽造「范聖偉」簽名2枚及 │
│    │北分局新工派出所調查筆錄（第一次）（見│按捺己有之指印偽造為范聖│
│    │96年度偵字第3747號偵查卷第10至11頁）  │偉之指印4枚。           │
├──┼───────────────────┼────────────┤
│2   │96年6月15日8時25分許在新竹縣警察局竹北│偽造「范聖偉」簽名2枚及 │
│    │分局新工派出所調查筆錄（第二次）（見同│按捺己有之指印偽造為范聖│
│    │上偵查卷第12至16頁）                  │偉之指印14枚。          │
├──┼───────────────────┼────────────┤
│3   │扣押物品目錄表（見同上偵查卷第33頁）  │偽造「范聖偉」簽名5枚及 │
│    │                                      │按捺己有之指印偽造為范聖│
│    │                                      │偉之指印5枚。           │
├──┼───────────────────┼────────────┤
│4   │范聖偉口卡片影本（見同上偵查卷第34頁）│偽造「范聖偉」簽名1枚及 │
│    │                                      │按捺己有之指印偽造為范聖│
│    │                                      │偉之指印2枚。           │
├──┼───────────────────┼────────────┤
│5   │新竹縣警察局竹北分局新工派出所現場照片│偽造「范聖偉」簽名6枚及 │
│    │（見同上偵查卷第35、36、37、38、39、  │按捺己有之指印偽造為范聖│
│    │41頁）                                │偉之指印6枚。           │
├──┼───────────────────┼────────────┤
│6   │96年6月14日下午8時許，在新竹縣警察局竹│偽造「范聖偉」簽名2枚及 │
│    │北分局逮捕通知（見同上偵查卷第42、43頁│按捺己有之指印偽造為范聖│
│    │）                                    │偉之指印4枚。           │
├──┼───────────────────┼────────────┤
│7   │96年6月15日下午7時40分許，在臺灣新竹地│偽造「范聖偉」簽名1枚。 │
│    │方法院檢察署偵查庭之訊問筆錄（見同上偵│                        │
│    │查卷第51頁）                          │                        │
├──┼───────────────────┼────────────┤
│8   │96年6月15日，在臺灣新竹地方檢察署限制 │偽造「范聖偉」簽名1枚及 │
│    │住居具結書（見同上偵查卷第54頁）      │按捺己有之指印偽造為范聖│
│    │                                      │偉之指印1枚。           │
└──┴───────────────────┴────────────┘


司法院資訊處製作；財團法人民間司法改革基金會備份。
